【裁判字號】    98,交抗,1547
【裁判日期】    980630
【裁判案由】    違反道路交通管理處罰條例
【裁判全文】
臺灣高等法院交通事件裁定            98年度交抗字第1547號
抗  告  人
即受處分人  甲○○
上列抗告人因違反道路交通管理處罰條例案件，不服臺灣臺北地
方法院，中華民國98年5月15日所為裁定（98年度交聲字第1501
號），提起抗告，本院裁定如下：
    主  文
抗告駁回。
    理  由
一、按線條係以實線或虛線標繪於路面或緣石上，用以管制交通
    ，而紅實線為線條之一種，設於路側，用以禁止臨時停車，
    道路交通標誌標線號誌設置規則第149 條第1 項第1 款訂有
    明文。次按汽車駕駛人停車時，在設有禁止停車標誌、標線
    之處所停車，處新台幣（下同）600 元以上1,200 元以下罰
    鍰，道路交通管理處罰條例第56條第1 項第4 款定有明文。
二、原處分意旨略以：異議人即受處分人甲○○所有之車牌號碼
    9D-2918 號自用小客車於民國98年1 月1 日2 時26分許，在
    台北市○○路，因紅線停車之違規，為警舉發，爰依道路交
    通管理處罰條例第56條第1 項第4 款規定，裁處受處分人罰
    鍰900 元。
三、異議意旨略以：我停車地點係在台北市○○路841巷26弄口
    ，惟本件舉發通知單上記載之違規地點為「北安路821巷26
    弄口」，是本件並無舉發通知單所載之違規事實；又我住處
    附近為美麗華商圈，停車當日因施放跨年煙火，人潮眾多，
    佔用社區停車位，將車停放於台北市○○路841巷26弄口情
    非得已，且停放之上開地點係路面突出處，通行車輛綽綽有
    餘，並不會影響道路行車，況深夜時分，理應不會影響交通
    ，且於清晨7時30分即前往該處移動車輛，可見並無違規之
    故意；現今景氣低迷，於新年開年第一天就被拖吊車輛，觸
    人霉頭，若今年諸事不順，是否該請大直分局負責；本件拖
    吊之過程粗糙，造成我時間、金錢之浪費，為此聲明異議等
    語。
四、原裁定以：
  (一)受處分人所有之前開車輛，於98年1月1日2時26分許，在台
    北市○○路841巷26弄口前停車之事實，有台北市政府警察
    局北投分局98年4月24日函所附舉發照片2紙在卷可稽，受處
    分人停車處所劃有紅線，為肉眼可資辨識之明顯標線，該處
    係禁止臨時停車之處所無訛。受處分人以前詞置辯，惟均不
    影響受處分人於劃設紅線處所停車之事實，違規事實甚為明
    確。
  (二)受處分人辯稱停車地點不會影響行車等語，惟原處分機關係
    以受處分人有於紅線停車之違規，依道路交通管理處罰條例
    第56條第1項第4款裁處罰鍰，並非認受處分人違反同條例第
    1項第5款之「在顯有妨礙其他人、車通行處所停車」規定，
    是受處分人上開所辯，均與違規事實之成立無關，委無可採
    。受處分人其餘所辯，核與本件受處分人違規情節無涉，亦
    無從解免其違規停車之責任。
  (三)受處分人違規地點應為台北市○○路841巷26弄口，本件舉
    發通知單載為「台北市○○路821巷26弄口」，顯然有誤，
    惟依前開舉發照片足以認定受處分人違規地點應為「台北市
    ○○路841巷26弄口」，而本件裁決書認定受處分人違規地
    點為「北安路」，受處分人亦坦承其於上開時間有於北安路
    停車之事實，是本件違規之時間、地點已可特定，上開舉發
    通知單之錯誤並不影響本件違規事實之認定，附此敘明。
  (四)綜上，本件事證明確，受處分人在設有禁止停車標誌、標線
    之處所停車之違規事實，洵堪認定。從而原處分機關依違反
    道路交通管理處罰條例第56條第1 項第4 款規定，裁處受處
    分人罰鍰900元，核無不當。本件聲明異議為無理由，應予
    駁回。
五、經核原裁定上開認事用法，洵無違誤。抗告意旨以本件舉發
    時現場地面所留拖吊場名稱與連絡電話有誤；又於元旦凌晨
    2 點30分許在住宅區內拖吊車；舉發通知單所載之違規地點
    與事實不符，所載違規法條亦不統一等行政疏失，造成人民
    時間、金錢與精神損失，難教人信服等語。惟查：抗告人甲
    ○○所有之車牌號碼9D-2918號自用小客車確有於98年1月1
    日2時26分許，在台北市○○路，因紅線停車之違規，為警
    舉發等情，為抗告人所不否認，相關單位於元旦跨年期間為
    維持該地區跨年人潮交通順暢而執行拖吊，尚難認有何不當
    ；再本件舉發通知單載為「台北市○○路821巷26弄口」，
    應係明顯錯誤，已如前述；又本件臺北市政府警察局舉發違
    反道路交通管理事件通知單明確記載抗告人違規法條為道路
    交通管理處罰條例第56條第1項第4款之規定，雖交通部公路
    總局臺北區監理所之裁決書就本件違規法條先誤載為道路交
    通管理處罰條例第56條第1項第1款，惟嗣已復行通知更正為
    同條例第56條第1項第4款，裁決日期亦重新起算，對抗告人
    尚無何不利之處；另本件若確有拖吊場名稱或連絡電話記載
    錯誤之行政疏失，抗告人應另尋相關途徑救濟，尚不得因此
    解免抗告人違規之責任。另汽車在設有禁止停車標誌之處所
    停車，即有違反禁止停車之規定，與汽車停放處所，有無妨
    礙交通無關。抗告人所辯上情，均無可採，從而，抗告人提
    起抗告仍執前開情詞而指摘原裁定不當，尚難認有理由，應
    予駁回。
據上論結，應依道路交通案件處理辦法第26條，刑事訴訟法第41
2條，裁定如主文。
中    華    民    國    98    年    6     月    30    日
                  刑事第十一庭審判長法  官  張連財
                                    法  官  楊照男
                                    法  官  吳啟民
以上正本證明與原本無異。
不得再抗告。
                                    書記官  楊妙恩
中    華    民    國    98    年    6     月    30    日


司法院資訊處製作；財團法人民間司法改革基金會備份。
